【裁判字號】    98,審交簡上,99
【裁判日期】    990129
【裁判案由】    公共危險
【裁判全文】
臺灣士林地方法院刑事判決          98年度審交簡上字第99號
上  訴  人
即  被  告  甲○○
上列上訴人即被告因公共危險案件，不服本院士林簡易庭民國98
年10月26日98年度士交簡字第1104號第一審刑事簡易判決（聲請
簡易判決處刑書案號：98年度偵字第12834 號），提起上訴，本
院管轄之第二審合議庭判決如下：
    主  文
原判決撤銷。
甲○○服用酒類，不能安全駕駛動力交通工具而駕駛，處拘役伍
拾日，如易科罰金，以新臺幣壹仟元折算壹日。
    事  實
一、甲○○前於民國98年間因公共危險案件，經臺灣板橋地方法
    院98年度交簡字第4019號判決處罰金新臺幣5 萬元，尚未執
    行完畢。詎其仍不知悔改，又於98年8 月21日下午10時許，
    在其位於臺北縣新莊市○○路207 巷3 號4 樓居處飲用3 瓶
    啤酒後，已達於不能安全駕駛動力交通工具之程度，竟自上
    開居處騎乘車號GIK —280 號重型機車外出兜風，迨至次日
    凌晨1 時36分許，行經臺北市大同區臺北橋機車引道上，遭
    警攔檢查獲，並測得甲○○吐氣所含酒精成分達每公升0.81
    毫克。
二、案經臺北市政府警察局大同分局移送臺灣士林地方法院檢察
    署檢察官偵查後聲請簡易判決處刑。
    理  由
一、前揭犯罪事實，業據上訴人即被告甲○○於警詢時、偵查中
    及本院準備程序和審理時均供認不諱，復有刑法第185 條之
    3 案件測試觀察紀錄表、生理平衡檢測表、臺北市政府警察
    局舉發違反道路交通管理事件通知單及酒精測定紀錄表等在
    卷可資佐證（偵查卷第12834 號第13至15頁），足徵被告自
    白與事實相符。本件事證明確，被告犯行堪以認定。
二、核被告所為，係犯刑法第185 條之3 之不能安全駕駛罪。原
    審量處被告拘役50日，並諭知易科罰金以新臺幣（下同）20
    00元折算1 日之標準，固非無見。惟按刑事審判之量刑，在
    於實現刑罰權之分配的正義，故法院對有罪之被告科刑，應
    符合罪刑相當之原則，使罰當其罪，以契合人民之法律感情
    ，此所以刑法第57條明定科刑時應審酌一切情狀，尤應注意
    該條所列各款事項，以為科刑輕重之標準。查被告於本案犯
    後之翌日即98年8 月22日，又因酒後駕駛為警攔檢並查獲其
    呼氣酒精濃度高達每公升0.76毫克，經移送臺灣板橋地方法
    院檢察署檢察官聲請簡易判決處刑後，經臺灣板橋地方法院
    於98年10月26日以98年度交簡字第5979號判決，處罰金新臺
    幣8 萬元，併諭知如易服勞役，以新臺幣壹仟元折算壹日，
    有臺灣高等法院被告前案紀錄表在卷可稽。然就本案與上開
    案件相較，本案之發生日期在前，惟原審判決處拘役50日，
    併諭知如易科罰金，以新臺幣2 仟元折算1 日，經換算後為
    易科10萬元罰金，其刑度反較重於案發時間在後之犯行，原
    審量刑顯失輕重，致生罪刑不相當而與一般人民法律情感未
    合之情形，不符比例原則及罪刑相當原則，難謂允當。被告
    上訴意旨指摘原判決量刑過重，求處緩刑，雖無理由，然原
    判決仍有上述裁量不當之處，自應由本院予以撤銷改判。爰
    審酌被告前於98年間已因酒後駕駛經法院判決處刑，竟仍不
    知悔改，毫無慮及駕駛人飲酒後將造成協調功能降低，無法
    為正常反應，影響其安全駕駛動力交通工具之能力，而仍縱
    己肆意而為，僅因工作不順，即藉酒澆愁而貿然駕駛車輛上
    路，罔顧他人之生命、身體及財產安全，被告所為非是，本
    院認不宜輕縱而不予以緩刑之機會，及其犯罪動機、犯罪所
    生之損害、犯罪後供認犯行之態度及查獲酒精濃度為每公升
    0.81毫克等一切情狀，量處如主文所示之刑，並基於上開考
    量，諭知易科罰金以1000元折算1 日之折算標準。
三、據上論斷，應依刑事訴訟法第455 條之1 第1 項、第3 項、
    第369 條第1 項前段、第364 條、第299 條第1 項前段，刑
    法第185 條之3 、第41條第1 項前段，刑法施行法第1 條之
    1 ，判決如主文。
四、本案經檢察官曾勁元到庭執行職務。
中    華    民    國    99    年    1    月     29    日
                  刑事第一庭審判長法  官  洪英花
                                  法  官  雷雯華
                                  法  官  王沛雷
以上正本證明與原本無異。
本件不得上訴。
                                  書記官  吳尚文
中    華    民    國    99    年    1     月    29    日
附錄論罪科刑法條：
刑法第185條之3
服用毒品、麻醉藥品、酒類或其他相類之物，不能安全駕駛動力
交通工具而駕駛者，處1 年以下有期徒刑、拘役或科或併科15萬
元以下罰金。


司法院資訊處製作；財團法人民間司法改革基金會備份。
